【裁判字號】    98,交抗,1710
【裁判日期】    980728
【裁判案由】    違反道路交通管理處罰條例
【裁判全文】
臺灣高等法院交通事件裁定            98年度交抗字第1710號
抗  告  人
即受處分人  甲○○
上列抗告人因違反道路交通管理處罰條例案件，不服臺灣士林地
方法院，中華民國98年5月27日所為裁定（98年度交聲字第100號
，原處分案號：臺北市交通事件裁決所98年1月9日北市裁罰字第
裁22-A01YQD344號），提起抗告，本院裁定如下：
    主  文
抗告駁回。
    理  由
一、抗告意旨略以：抗告人停車位置同時畫有紅、白線，且紅線
    脫漆而白線清楚，為何不將白線清除，致民眾誤認該處可以
    停車。況抗告人前往陽光街派出所查詢，員警告知彼等不會
    去開單取締，因為有紅、白線，會有爭議；況紅線地段亦無
    禁止停車之告示，爰請撤銷原處分及原裁定云云。
二、按禁止臨時停車線為紅色實線，用以指示禁止臨時停車路段
    ，其禁止時間為全日24小時，道路交通標誌標線號誌設置規
    則第169條第1項、第2項、第4項定有明文；設有禁止臨時停
    車標誌、標線處所不得臨時停車，而禁止臨時停車處所不得
    停車，道路交通安全規則第111條第1 項第3款及第112條第1
    項第1 款亦定有明文。又汽車駕駛人在設有禁止臨時停車處
    所停車，處新臺幣（下同）600元以上1,200元以下罰鍰，道
    路交通管理處罰條例第56條第1項第1款亦有明文。
三、經查：
  (一)抗告人即受處分人甲○○所有之車牌號碼3000-QV 號自小客
    車（下稱系爭汽車），於97年11月26日8時31分許， 在臺北
    市○○街，因有「在劃有紅線路段停車」之違規，經臺北市
    政府警察局交通警察大隊員警逕行舉發等情，有該局掌電字
    第A01YQD344號舉發通知單1紙、現場舉發照片3紙， 及臺北
    市交通事件裁決所98年1月9日北市裁罰字第裁22-A01YQD344
    號暨臺北市政府警察局交通警察大隊97年12月30日北市警交
    大執字第09739091400號函文各1份在卷可稽。
  (二)抗告人固不否認其所有之系爭汽車於上開時間，確係停放於
    臺北市○○街，惟以該處地面上同時畫有紅線、白線，且紅
    線脫漆而白線清楚，致抗告人誤認該地得合法停放車輛等語
    置辯。然參諸舉發採證照片所示，該路段之紅色實線劃設於
    道路側邊之水溝蓋上，並無斑駁脫漆致不可辨識之情形，一
    般人均能以肉眼清楚明視該紅線，是抗告人辯稱該處紅色實
    線不明顯云云，尚非可採。
  (三)按路面邊線，用以指示路肩或路面外側邊緣之界線，其線型
    為白實線，線寬為十五公分，整段設置，但交岔路口及劃設
    有禁止停車線、禁止臨時停車線處或地面有人行道之路段得
    免設之， 道路交通標誌標線號誌設置規則第183條定有明文
    。經查， 臺北市○○街204號前之禁停紅線係依臺北市內湖
    區○○○○○路段車輛往來頻繁，為維護行人通行安全建議
    劃設紅線，而於96年2月上旬施工完成， 自劃設後無塗銷紀
    錄，至該處白色實線係屬道路交通標誌標線號誌設置規則第
    183條之路面邊線，有臺北市交通管制工程處98年3月25日北
    市交工設字第09831156000號函在卷可稽。是以， 該路段禁
    止臨時停車之紅色實線確為主管機關依法劃設，而該路段之
    白色實線為一道路邊線，於劃有紅色實線之處仍可併列，兩
    者所示效力及所規範範圍並不相衝突，該道路邊線並無變更
    或減損禁止臨時停車線之效力，應認該路段屬禁止臨時停車
    之區域，要無可疑。
  (四)抗告人為領有駕駛執照之人，對於紅實線劃設之目的及效力
    ，自難諉為不知，況禁止臨時停車處所僅需標誌、標線擇一
    設置，不以兩者同設為必要，若於劃有紅實線之路段再設有
    禁止停車之標誌，則該標誌僅具有提醒、督促駕駛人注意之
    作用而已，是抗告人辯稱該處無禁止臨時停車之標誌云云，
    實難認有理由。
四、綜上，抗告人所有系爭汽車，於前揭時、地有「在劃有紅線
    路段停車」之事實，洵堪認定。原處分機關依道路交通管理
    處罰條例第56條第1項第1款之規定，就抗告人前揭違規行為
    ，裁處罰鍰新臺幣900 元，於法並無不合，原審基此裁定駁
    回其異議，並無不當。抗告人仍執前詞，提起抗告，為無理
    由，應予駁回。
據上論結，應依道路交通案件處理辦法第26條，刑事訴訟法第41
2條，裁定如主文。
中    華    民    國    98    年    7     月    28    日
                  刑事第二十庭審判長法  官  楊貴雄
                                    法  官  鄧振球
                                    法  官  高愈杰
以上正本證明與原本無異。
不得再抗告。
                                    書記官  郭彥琪
中    華    民    國    98    年    7     月    28    日


司法院資訊處製作；財團法人民間司法改革基金會備份。
